臺灣嘉義地方法院行政訴訟裁定
109年度交字第100號
上  訴  人  鐵犁貿易有限公司  

被 上訴 人  
即  被  告  交通部公路總局嘉義區監理所

代  表  人  李輝宏  
上列當事人因交通裁決事件，對於中華民國109年12月30日本院1
09年度交字第100號判決提起上訴，本院裁定如下：
    主  文
上訴駁回。
上訴審訴訟費用新臺幣柒佰伍拾元由上訴人負擔。 
    理  由
一、按「提起上訴，應以上訴狀表明左列各款事項，提出於原高
    等行政法院為之：一、當事人。．．．。」、「訴訟當事人謂
    原告、被告及依第41條與第42條參加訴訟之人。」及「對於
    高等行政法院之終局判決，除法律別有規定外，得上訴於最
    高行政法院。」分別為行政訴訟法第244條、第23條及第238
    條所明定。準此，得提起上訴之人，自以受原審法院不利判
    決之當事人為限；如非有上訴權之人提起上訴，其上訴即屬
    不合法（最高行政法院95年度裁字第1984號裁定意旨參照）
    。又前開條文依行政訴訟法第237條之9第4項、第236條之2
    第3項而準用至交通裁決之上訴程序。
二、緣車號000-0000號自用小客車（下稱系爭車輛) ，於民國10
    9年10月3日下午5時15分許，於國道三號南向343公里處，因
    以危險方式在道路上駕駛汽車之違規行為，遭內政部警政署
    國道公路警察局舉發，經被上訴人於109年12月21日依道路
    交通管理處罰條例第43條第1項第1款之規定，以嘉監義裁字
    第76-ZHC237008號裁決書處蘇秀半罰鍰新臺幣（下同）1萬8
    ,000元，並記違規點數3點（下稱甲處分），另依道路交通
    管理處罰條例第43條第4項之規定，以嘉監義裁字第70-ZHC2
    37009號裁決書處鐵犁貿易有限公司（負責人李春榮）吊扣
    汽車牌照3個月（下稱乙處分），上訴人不服，提起行政訴
    訟，經原審法院以109年度交字第100號行政訴訟判決駁回其
    訴（下稱原判決)。上訴人仍不服，遂提起本件上訴。 
三、上訴人上訴主張略以：因原審原告林億倫為鐵犁貿易有限公
    司之職員，職責為處理公司之職務，因其不懂法律程序及規
    則，導致林億倫以其作為原告，而非以鐵犁貿易有限公司作
    為原告，因而以此為上訴理由。
四、本件上訴人鐵犁貿易有限公司非原審受判決之人即林億倫，
    亦非依行政訴訟法第41條及第42條規定參加訴訟之人，則依
    上開所述，其於原審即非當事人，更非受原審法院不利判決
    之當事人，故其並無得對原審判決提起上訴之上訴權人，是
    其提起本件上訴，即不合法，且無從命補正，應予駁回。又
    林億倫雖於上訴狀自稱為上訴人之代理人，然並未提出相關
    委任資料，其並非訴訟法上之受任人，且上訴人提出之上訴
    狀亦未具備上訴人之大小章，及法定代理人性其與應受送達
    處所，併此敘明。
五、又本件訴訟費用，由敗訴之原告負擔，爰確定訴訟費用為  
    主文第二項所示。
六、據上論結，本件上訴為不合法，依行政訴訟法第237條之9第
    2項、第236條之2第3項、第249條第1項前段、第104條，民
    事訴訟法第95條、第78條，裁定如主文。
中　　華　　民　　國　　110 　年　　1 　　月　　27　　日
                  行政訴訟庭　法　官　唐一强
以上為正本係照原本作成。
如不服本裁定，應於送達後10日內，向本院提出抗告狀（須按他
造人數附繕本）。　　
中　　華　　民　　國　　110 　年　　1 　　月　　27　　日
                              書記官  黃妍爾